臺灣高等法院臺南分院刑事判決　　　　　　　九十一年度上訴字第四六八號　　Ｃ
　　　上　訴　人
　　　即　被　告　甲　○　○
右上訴人因搶奪案件，不服臺灣雲林地方法院九十年度訴字第三六四號中華民國九十
一年二月二十二日第一審判決（起訴案號：臺灣雲林地方法院檢察署九十年度偵字第
三六五六號），提起上訴，本院判決如左：
      主      文
上訴駁回。
      事      實
一、甲○○曾於民國（下同）八十七年間因竊盜案件，先後經臺灣臺中地方法院及臺
    灣嘉義地方法院分別以八十七年易字第二一五○號及八十七年易字第一一二六號
    判處有期徒刑八月及一年，併於八十九年八月二十三日假釋期滿執行完畢。詎仍
    不知悔改，竟意圖為自己不法之所有，於九十年九月六日上午七時二十分許，騎
    乘車號ＮＱＪ－四三三號重型機車，頭戴全罩式安全帽，行經雲林縣斗六市○○
    ○街一一二巷與育才街路口處，見涂均宜單獨騎乘腳踏車準備上學，遂尾隨之，
    趁其不及防備之際，超車趨前徒手搶奪涂均宜置放於腳踏車車前籃內書包一個（
    內有書本數本、諾基亞牌行動電話一支、郵局金融卡及健保卡各一張、新台幣四
    百五十元），並與之發生拉扯，甲○○得手後迅速逃離現場。嗣由涂均宜報警處
    理，警方遂循線於同日晚上九時三十分許，在雲林縣莿桐鄉六合村新興十六號甲
    ○○住處查獲之，並經甲○○帶同至雲林縣斗六市梅林里梅林溪台電榮家八十三
    分八電線桿旁溪底起出涂均宜之書包一只（內僅餘健保卡一張及書本數本）（原
    判決誤載健保卡二張，特此更正）。
二、案經被害人涂均宜訴由雲林縣警察局斗六分局報告台灣雲林地方法院檢察署檢察
    官偵查起訴。
      理      由
一、右揭事實，業據上訴人即被告甲○○於警訊及原審偵審時均坦承不諱，核與告訴
    人涂均宜於警訊及原審偵審時所指訴之情節相符，復有贓物認領保管單、告訴人
    指認照片資料各一紙及被告之犯案時所著衣服、安全帽及所騎機車等照片四張在
    卷足資佐證，堪認被告上開自白與事實相符，應可採信。故被告之事證明確，犯
    行洵堪認定。
二、核被告所為，係犯刑法三百二十五條第一項之搶奪罪。被告曾於八十七年間因竊
    盜案件，先後經臺灣臺中地方法院及臺灣嘉義地方法院以八十七年易字第二一五
    ○號及八十七年易字第一一二六號判處有期徒刑八月及一年，併於八十九年八月
    二十三日假釋期滿執行完畢，此有臺灣高等法院被告全國前案紀錄表及臺灣雲林
    地方法院檢察署刑案資料查註紀錄表在卷可按，其於五年內再犯本件有期徒刑以
    上之罪，為累犯，應依刑法第四十七條之規定加重其刑。
三、原審認被告之罪證明確，因予適用刑法第三百二十五條第一項、第四十七條等規
    定，並審酌被告甫假釋期滿執行完畢，猶不知悔改，暨其犯罪動機、目的、智識
    程度、犯罪所生之危害不輕、犯罪態度良好等一切情狀，量處被告有期徒刑一年
    八月。另審究被告雖為輕度語障之人，有中華民國殘障手冊影本一紙在卷可憑（
    原審卷第六十六頁），然原審訊問被告時，其言語表達能力及清晰程度均高，陳
    述並無障礙，非屬智能障礙之人，故自無庸依刑事訴訟法第三十一條第一項及第
    三十五條第三項為被告指定辯護人及輔佐人，併此敘明。本院經核原判決認事用
    法及量刑均無不當，被告上訴意旨認原判決認事用法有所違誤而指摘原判決不當
    ，為無理由，應予駁回。
四、被告經合法傳喚，無正當理由不到庭，依法爰不待其陳述，逕行判決，附此敘明
    。
據上論斷，應依刑事訴訟法第三百六十八條、第三百七十一條，判決如主文。
本案經檢察官邱克斌到庭執行職務。
中    華    民    國      九十一      年      五      月      二十一    日
                                  臺灣高等法院臺南分院刑事第五庭
                                      審判長法官  鄭    文    肅
                                            法官  黃    三    哲
                                            法官  王    浦    傑
右正本證明與原本無異。
如不服本判決，應於判決送達後十日內向本院提出上訴狀，其未敘述理由者並應於提
出上訴狀後十日內向本院補提理由書（應附繕本)。
                                      法院書記官  蔡    振    豐
中    華    民    國      九十一      年      五      月      二十四    日
附錄法條：
刑法第三百二十五條第一項：意圖為自己或第三人不法之所有，而搶奪他人之動產者
                          ，處六月以上五年以下有期徒刑。
